【裁判字號】    90,訴,405
【裁判日期】    901029
【裁判案由】    違反槍砲彈藥刀械管制條例等
【裁判全文】
臺灣彰化地方法院刑事判決                            九十年度訴字第四五號
    公  訴  人  臺灣彰化地方法院檢察署檢察官
    被      告  丙○○
右列被告因違反槍砲彈藥刀械管制條例等案件，經檢察官提起公訴（九十年度偵字第
九九六號、一三七○號），本院判決如左：
    主  文
丙○○踰越安全設備竊盜，累犯，處有期徒刑捌月。
被訴持有槍彈部分無罪。
    事  實
一、丙○○曾於民國八十六間，因妨害公務及違反麻醉藥品管理條例案件，經本院分
    別判處有期徒刑三月、三月，應執行有期徒刑五月，經臺灣高等法院臺中分院駁
    回上訴而確定，甫於八十七年十一月十日執行完畢。猶不知悔改，復意圖為自己
    不法之所有，於九十年二月十日十六時許，至彰化縣社頭鄉○○路○段六一二巷
    四九號辛○○住處，從隔壁工廠之屋頂攀爬至該住宅二樓外牆，再徒手打開未上
    鎖作為安全設備之窗戶，踰越窗戶無故侵入該住宅（無故侵入住宅部分未據告訴
    ），竊取謝雪燕所有之收音機一台、照相機一台、行動電話一組、呼叫器一個及
    掌上型電動玩具一個，合計價值約新臺幣二萬六千二百五十元，得手後，將上開
    財物裝入現場取得之女用皮包內，正準備離去時，因辛○○返回住處而報警當場
    查獲。
二、案經彰化縣警察局田中分局報告臺灣彰化地方法院檢察署檢察官偵查起訴。
    理  由
壹、有罪部分：
一、右揭犯罪事實，業據被告丙○○迭於警訊及偵審中坦承不諱，核與被害人辛○○
    於警訊中指述之失竊情節相符，並有謝雪燕具領之贓物認領保管單一紙及贓物照
    片一張附卷可證，足認被告之自白，與事實相符，事證明確，被告竊盜犯行，洵
    堪認定。
二、被告踰越窗戶竊盜，使他人窗戶之安全設備，失其防閑之效用，核其所為，係犯
    刑法第三百二十一條第一項第二款之踰越安全設備竊盜罪。公訴意旨認被告係趁
    被害人住宅後門未鎖之便，侵入其內竊取財物，而認被告係犯刑法第三百二十條
    第一項之竊盜罪，容有未洽，起訴法條應予變更。查被告曾因妨害公務及違反麻
    醉藥品管理條例案件，經本院分別判處有期徒刑三月、三月，應執行有期徒刑五
    月，經臺灣高等法院臺中分院駁回上訴而確定，甫於八十七年十一月十日執行完
    畢之事實，有臺灣高等法院被告全國前案紀錄表及臺灣彰化地方法院檢察署刑案
    資料查註紀錄表在卷可稽，其受此有期徒刑執行完畢後，五年以內再犯本件有期
    徒刑以上之罪，應依累犯規定加重其刑。爰審酌被告犯罪之動機、目的、手段、
    犯罪所生危害、竊取財物價值及犯後坦承犯罪之態度等一切情狀，量處如主文所
    示之刑，以示懲儆。
貳、無罪部分：
一、公訴意旨略以：被告丙○○於九十年一月十九日，在彰化縣社頭鄉社頭火車站附
    近，竊取詹素貞所有而由其子張振凱（起訴書誤載為丙○○）使用之車牌號碼Ｋ
    ＲＴ－一一一號機車，得手後供己使用，並將其未經許可持有且具殺傷力改造半
    自動手槍九○手槍一支（含彈匣，槍枝管制編號：0000000000號）、
    具殺傷力子彈一顆，放置於前揭機車置物箱內，而於同年月二十日十九時許，為
    警在彰化縣社頭鄉○○○路與育英街口臨檢時，查獲其身上攜帶有第二級毒品安
    非他命，遂再前往其彰化縣社頭鄉○○村○○路○段八一七巷十號住處，當場查
    獲，並扣得上開手槍一支、子彈一顆及鑰匙一支，因認被告涉犯槍砲彈藥刀械管
    制條例第十一條第四項、第十二條第四項之未經許可持有槍彈罪嫌及刑法第三百
    二十條第一項之竊盜罪嫌。
二、按犯罪事實應依證據認定之，無證據不得推定其犯罪事實；不能證明被告犯罪者
    ，應諭知無罪之判決，刑事訴訟法第一百五十四條、第三百零一條第一項分別定
    有明文。又事實之認定，應憑證據，如未能發現相當證據，或證據不足以證明，
    自不能以推測或擬制之方法，為裁判基礎，此有最高法院四十年台上字第八六號
    判例參照。再認定犯罪事實，所憑之證據，雖不以直接證據為限，間接證據亦包
    括在內，然無論直接或間接證據，其為訴訟上之證明，須於通常一般之人均不致
    於有所懷疑，而得確信其為真實之程度者，始得據之為有罪之認定，倘其證明尚
    未達到此一程度，而有合理性懷疑之存在時，即無從為有罪之認定，此亦有最高
    法院七十六年台上字第四九八六號判例可參。
三、本件公訴人認被告丙○○涉有竊盜及槍砲犯行，無非以該贓車在被告自宅鐵門內
    查獲，並與其自宅車牌號碼ＮＱＷ－○五○號機車併排置放，若拉下鐵門則整部
    贓車均在自宅屋內，且警方在被告身上起獲鑰匙一支，經當場測試結果亦可輕易
    開啟該部贓車等情，證人陳茂恆、庚○○之證詞，暨有贓物認領保管單、扣案槍
    彈及鑰匙、法務部調查局鑑驗通知書、彰化縣警察局田中分局社頭分駐所臨檢紀
    錄表在卷可資佐證。訊之被告丙○○矢口否認涉有竊取機車及持有槍彈犯行，辯
    稱：伊不知道機車及槍彈如何而來，該機車鑰匙係ＮＱＷ－○五○號機車之鑰匙
    ，非從伊身上起獲等語。經查，扣案鑰匙雖可開啟ＫＲＴ－一一一號機車，惟亦
    可同時開啟ＮＱＷ－○五○號機車，業據證人即員警陳茂恆實地勘驗無誤，並於
    偵查中證述明確，且制有報告一紙足憑（附偵查卷第二二頁），再就該鑰匙非自
    被告丙○○身上起獲乙節，亦據證人即當日查獲員警乙○○於本院審理時證述屬
    實，並證稱：係在被告客廳鞋櫃找到一整串鑰匙，從其中取下一支等語（見本院
    九十年十月十八日審判筆錄），參以證人即被告之母己○○○迭於本院調查、審
    理證述：扣案鑰匙係從ＮＱＷ－○五○號機車之整串鑰匙中取下等情，證人即被
    告之姐戊○○亦到庭供證扣案鑰匙係其所購ＮＱＷ－○五○號機車之鑰匙等語在
    卷，堪認扣案鑰匙係ＮＱＷ－○五○號機車之鑰匙，且非在被告身上起獲，則Ｋ
    ＲＴ－一一一號機車應非被告所持有使用；另關於ＫＲＴ－一一一號機車何時出
    現在被告住家門口乙節，業據證人己○○○於本院審理時證稱：是日下午五、六
    時許，有二名年輕男子來找丁○○（被告之兄），其中一人騎該部機車前來，查
    獲當日下午五、六點才發現該部機車停在門口，並同時證稱：丙○○當日早上十
    點多出門找工作，未久即返家未再出門等語（見本院同上審判筆錄及九十年十月
    四日筆錄），堪認該機車並非被告出外竊取而放置在住家門口等情屬實，又該機
    車係係經警在外查獲被告後，至被告家中始發現該部機車，並非於被告現實持有
    中所查獲；且於被告家中查獲機車時，其家中尚有被告之兄丁○○（有竊盜、毒
    品前科），被告之母等人在場，亦非僅被告一人在場等情，亦各據證人丁○○、
    己○○○及警員甲○○、乙○○陳述明確，是本案無從僅因該機車停放被告住家
    門口，且在被告家中起獲之鑰匙可開啟該機車，遽認被告竊取機車及持有機車置
    物箱內之槍彈犯行，綜上所述，本案並無積極具體事證足資證明被告確有竊取機
    車及持有槍彈犯行，被告此部份犯罪自屬不能證明，持有槍彈部分應為無罪之諭
    知，竊盜機車部分因與檢察官起訴成罪部分有連續犯之裁判上一罪關係，爰不另
    為無罪之諭知，附此敘明。
據上論斷，應依刑事訴訟法第二百九十九條第一項前段、第三百條、第三百零一條第
一項，刑法第三百二十一條第一項第二款、第四十七條，判決如主文。
本案經檢察官簡燕子到庭執行職務。
中    華    民    國      九十      年       十       月     二十九     日
                                 臺灣彰化地方法院刑事第二庭
                                     審判長法官  林  欽  章
                                     法      官  李  水  源
                                     法      官  秦  慧  君
右正本證明與原本無異。
如不服本判決，應於判決送達後十日內向本院提出上訴狀( 須附繕本 )。
告訴人或被害人對於判決如有不服具備理由請求檢察官上訴者，其上訴期間之計算係
以檢察官收受判決正本之日期為準。
                                    法院書記官   楊  年  雄
中    華    民    國      九十      年       十       月     三十一   日
刑法第三百二十一條
犯竊盜罪而有左列情形之一者，處六月以上五年以下有期徒刑：
一、於夜間侵入住宅或有人居住之建築物、船艦或隱匿其內而犯之者。
二、毀越門扇、牆垣或其他安全設備而犯之者。
三、攜帶兇器而犯之者。
四、結夥三人以上而犯之者。
五、乘火災、水災或其他災害之際而犯之者。
六、在車站或埠頭而犯之者。
前項之未遂犯罰之。


司法院資訊處製作；財團法人民間司法改革基金會備份。
